---
title: "Tratamento dados PI"
output: Dados analizados e tratados
---
Importação Dados
```{r}
dados = read.csv("dadosAlagamentoPI.csv", sep=",", na.strings = "", stringsAsFactors = T)
dados
```

Leitura basica dos dados
```{r}
head(dados)
summary(dados)
summary(dados$Vazão.atual)
summary(dados$Temperatura)
```

Graficos
```{r}
barplot(dados$Vazao.Media,main = "Vazão Media")
barplot(dados$Vazao.atual,main = "Vazão atual")
barplot(dados$Milimitro.hora,main = "Milimitro hora")
barplot(dados$Milimitro.do.dia,main = "Milimitro do dia")
barplot(dados$Milimitro.em.sete.dias,main = "Milimitro em sete dias")
barplot(dados$Temperatura,main = "Temperatura")
barplot(dados$Velocidade.do.Vento,main = "Velocidade do Vento")
```

Outliers
```{r}
boxplot(dados$Vazao.Media,main = "Vazão Media")
boxplot(dados$Vazao.atual,main = "Vazão atual")
boxplot(dados$Milimitro.hora,main = "Milimitro hora")
boxplot(dados$Milimitro.do.dia,main = "Milimitro do dia")
boxplot(dados$Milimitro.em.sete.dias,main = "Milimitro em sete dias")
boxplot(dados$Temperatura,main = "Temperatura")
boxplot(dados$Velocidade.do.Vento,main = "Velocidade do Vento")
```

```{r}
hist(dados$Vazao.Media,main = "Vazão.Media")
hist(dados$Vazao.atual,main = "Vazão.atual")
hist(dados$Milimitro.hora,main = "Milimitro.hora")
hist(dados$Milimitro.do.dia,main = "Milimitro.do.dia")
hist(dados$Milimitro.em.sete.dias,main = "Milimitro.em.sete.dias")
hist(dados$Temperatura,main = "Temperatura")
hist(dados$Velocidade.do.Vento,main = "Velocidade.do.Vento")
```

Mostra colunas com dados imcompletos em Solo
```{r}
dados[!complete.cases(dados$Solo),]
```

Tratando dados em temperatura errados
```{r}
tempErrado = dados[dados$Temperatura < -6|dados$Temperatura >41,]$Temperatura
tempErrado
```
```{r}
medianaTemperatura = median(dados[dados$Temperatura>-6|dados$Temperatura<41,]$Temperatura)
medianaTemperatura
```
```{r}
dados[dados$Temperatura< (-6)|dados$Temperatura>41,]$Temperatura = medianaTemperatura
```

Tratando dados em Vazão atual errados
```{r}
vazErrado = dados[dados$Vazao.atual < 999 |dados$Vazao.atual >400001,]$Vazao.atual
vazErrado
```

Deleta dados errados
```{r}
dados <- subset(dados,Vazao.atual < Vazao.Media*2)
dados
```

Mostra novo boxplot com dados corrigido 
```{r}
boxplot(dados$Vazao.atual,main = "Vazão Atual")
boxplot(dados$Temperatura,main = "Temperatura")
```

Analizando medias dos dados numericos e categorias nos categoricos
```{r}
mean(dados$Vazao.Media)
mean(dados$Vazao.atual)
mean(dados$Milimitro.hora)
mean(dados$Milimitro.do.dia)
mean(dados$Milimitro.em.sete.dias)
mean(dados$Temperatura)
mean(dados$Velocidade.do.Vento)
unique(dados$Solo)
unique(dados$Notas)
```

Mostra dados que tem notas
```{r}
dados[complete.cases(dados$Notas),]
dados[!complete.cases(dados$Solo),]
```

Salvando o arquivo
```{r}
write.csv(dados,"dadosCorretosPI.csv",row.names = TRUE)
```

```{r}
help(write.csv)
```


